臺灣苗栗地方法院民事裁定
111年度家事聲字第1號
異  議  人  張惠文  


相  對  人  張庭蓁  


上列當事人間確定訴訟費用額事件，異議人對於中華民國111年2
月22日本院111年度司家聲字第17號裁定聲明異議，本院裁定如
下：
    主  文
異議駁回。
    理  由
一、按司法事務官處理事件所為之處分，與法院所為者有同一之
    效力；當事人對於司法事務官處理事件所為之終局處分，得
    於處分送達後十日之不變期間內，以書狀向司法事務官提出
    異議；司法事務官認前項異議有理由時，應另為適當之處分
    ；認異議為無理由者，應送請法院裁定之；法院認第一項之
    異議為有理由時，應為適當之裁定；認異議為無理由者，應
    以裁定駁回之，民事訴訟法第240條之3、第240條之4第1項
    前段、第2項、第3項定有明文。
二、本件異議意旨略以：相對人於分割遺產案件中已多分得了約
    新臺幣（下同）327萬元，竟然還要異議人分擔訴訟費用32,
    000多元，雙方處境實有天壤之別，爰請求廢棄原裁定等語
    。
三、法院未於訴訟費用之裁判確定其費用額者，第一審受訴法院
    於該裁判有執行力後，應依聲請並得依職權以裁定確定之。
    依此裁定所確定之訴訟費用額，應於裁定送達之翌日起，加
    給按法定利率計算之利息。民事訴訟法第91條第1 項、第3
    項分別定有明文。此一確定訴訟費用額之程序，僅在審究有
    求償權之一造當事人所開列之費用項目，及其提出支付費用
    之計算書等證據，是否屬於訴訟費用之範圍，以確定應負擔
    訴訟費用之他造當事人所應賠償其訴訟費用之數額。至訴訟
    費用究應由何人負擔？按何比例負擔？悉依命負擔訴訟費用
    之確定裁判主文定之，不容於確定訴訟費用額之程序中，更
    為不同之酌定（最高法院98年度台抗字第705 號裁定要旨參
    照）。易言之，確定訴訟費用額程序，僅在確定有求償權之
    一造當事人，依確定判決所諭知訴訟費用負擔比例，得請求
    他造當事人賠償之訴訟費用範圍及數額，至本案訴訟之實體
    爭執事項，及訴訟費用分擔比例是否適當，則非此程序所得
    審究。 
四、經查：本件確定訴訟費用事件，乃確定兩造間110年度重家繼訴字第5號分割遺產事件之訴訟費用，而相對人於該事件起訴時已繳納訴訟費用65,449元，有本院自行收納款項收據在卷可查；又該事件確定判決主文第2項諭知「訴訟費用由兩造按應繼分比例負擔」，而兩造就被繼承人黃美子之應繼分各為1/2，故原裁定據此而裁定異議人應負擔32,725元之訴訟費用，於法有據。異議理由仍漫事爭執，容有誤會，並非可採。從而，異議人指摘原裁定不當，聲明廢棄，為無理由，應予駁回。
五、依家事事件法第51條、民事訴訟法第240條之4第3項後段，
    裁定如主文。　　
中　　華　　民　　國　　111 　年　　7 　　月　　 8　　日
                  家事法庭    法　官  曾建豪
以上正本與原本無誤。
如對本裁定不服，應於裁定送達後10日內向本院提出抗告狀附繕
本，並繳納抗告費新臺幣1,000 元。
中　　華　　民　　國　　111 　年　　7 　　月　　8 　　日
                              書記官  陳政伸